【裁判字號】    97,上易,1586
【裁判日期】    970822
【裁判案由】    竊盜
【裁判全文】
臺灣高等法院刑事判決                97年度上易字第1586號
上  訴  人  臺灣士林地方法院檢察署檢察官
被      告  乙○○
上列上訴人因被告竊盜案件，不服臺灣士林地方法院97年度易字
第518號，中華民國97年4月25日第一審判決（起訴案號：臺灣士
林地方法院檢察署97年度偵字第2282號），提起上訴，本院判決
如下：
    主  文
上訴駁回。
    事  實
一、乙○○前因竊盜案件，經臺灣士林地方法院以九十五年度易
    字第一○五○號判決判處有期徒刑一年四月，經本院以九十
    五年度上易字第二二三四號判決駁回上訴確定，嗣經本院以
    九十六年度聲減字第二一三三號裁定減刑並定應執行為有期
    徒刑八月確定，並於九十六年十月三十日縮刑執行完畢。猶
    不知悛悔，復意圖為自己不法所有，於九十七年一月八日凌
    晨三時五十五分許，在臺北縣淡水鎮○○路五十六號甲○○
    經營之小吃店內，徒手竊取甲○○所有之手提包一只（內有
    現金新臺幣三萬七千元），得手後據為己有，並旋即騎乘機
    車離開現場，乙○○並將竊得之現金花用殆盡。嗣經警依監
    視畫面循線查得上情。
二、案經臺北縣政府警察局淡水分局報請臺灣士林地方法院檢察
    署檢察官偵查起訴。
    理  由
一、證據能力之認定：
    依據刑事訴訟法第一百五十六條第一項之規定，被告之自白
    非出於強暴、脅迫、利誘、詐欺、疲勞訊問、違法羈押或其
    他不正之方法，且與事實相符者，得為證據。經查，上訴人
    即被告乙○○於警詢、偵查及原審中之自白，於本院審理中
    未到庭或提出書狀抗辯自白之非出於任意性，復與下述二證
    據所顯示之事實具有合致性，衡諸上揭說明，應認其自白具
    有證據能力。
二、上開事實，業據被告乙○○於警詢、偵查、原審審理時均坦
    承不諱，核與證人即被害人甲○○指證失竊情節相符，並有
    竊盜現場之監視畫面四頁可佐。堪認被告上開自白與事實相
    符，本件被告事證明確，其犯行堪以認定，應依法論科。
三、核被告所為，係犯刑法第三百二十條第一項之竊盜罪。被告
    乙○○有如事實欄所載犯罪科刑及執行完畢之情形，有本院
    被告前案紀錄表在卷可查（本院卷一五至二○頁），其於有
    期徒刑執行完畢後五年內，故意再犯本件有期徒刑以上之罪
    ，應依刑法第四十七條第一項之規定，論以累犯，並依法加
    重其刑。
四、原審以事證明確，適用刑事訴訟法第二百七十三條之一第一
    項、第三百十條之二、第四百五十四條第二項、第二百九十
    九條第一項前段，刑法第三百二十條第一項、第四十七條第
    一項，刑法施行法第一條之一等規定，依簡式審判程序，就
    被告所犯之罪，量處有期徒刑六月，並諭知易科罰金之折算
    標準，其認事用法尚無違誤，量刑亦屬妥適。檢察官依被害
    人之請求以被告於前案執行完畢後，二月再度犯案且未賠償
    被害人之損失，原審量刑過輕等語，提起上訴。惟按量刑之
    輕重，係屬事實審法院得依職權自由裁量之事項，苟已斟酌
    刑法第五十七條各款所列情狀，而未逾越法定刑度，不得遽
    指為違法（最高法院九十五年台上字第七二一四號判決參照
    ）。經查原判決既已審酌上揭情節後，依法為刑罰之量定，
    經核尚無違法或顯然失當之情形，檢察官以前揭情詞上訴，
    難謂有理由，應予駁回。
五、被告經合法傳喚無正當理由不到庭，爰不待其陳述逕行判決
    。
據上論斷，應依刑事訴訟法第三百七十一條、第三百六十八條，
判決如主文。
本案經檢察官李良忠到庭執行職務。
中    華    民    國    97    年    8    月    22    日
            刑事第十八庭  審判長法  官  吳鴻章
                                法  官  周政達
                                法  官  段景榕
以上正本證明與原本無異。
不得上訴。
                                書記官  陳靜姿
中    華    民    國    97    年    8    月    22    日
附錄：本案論罪科刑法條全文
中華民國刑法第320條（普通竊盜罪、竊佔罪）
意圖為自己或第三人不法之所有，而竊取他人之動產者，為竊盜
罪，處5年以下有期徒刑、拘役或5百元以下罰金。
意圖為自己或第三人不法之利益，而竊佔他人之不動產者，依前
項之規定處斷。
前二項之未遂犯罰之。


司法院資訊處製作；財團法人民間司法改革基金會備份。
